臺灣士林地方法院刑事判決　　　　　　　 94年度訴字第114號
公　訴　人　臺灣士林地方法院檢察署檢察官
被　　　告　乙○○
上列被告因公共危險案件，經檢察官提起公訴（94年度偵字第
816 號），本院判決如下：
    主  文
乙○○放火燒毀他人所有之自用小客車，致生公共危險，處有期
徒刑壹年拾月。緩刑伍年。
    事  實
一、乙○○因在網路聊天室與楊富利發生口角爭執，致心生不滿
　  ，雙方相約於民國93年7 月27日凌晨零時40分許，在臺北市
　　南港區○○路○ 段家樂福見面，乙○○遂駕駛其姐陳姵珊所
    有車牌號碼9300-DS 號白色自用小客車載乘不知情陳昱霖提
    前到該處等候，見甲○○（起訴書誤植為徐宬棋）駕駛其母
    許黃玉枝所有車牌號碼4862-HE 號自用小客車，搭載楊富利
    、黃建盛、游啟男等人在距約定地點家樂福前方約一百公尺
    處停車並至附近加油站如廁，明知該車停放之地點鄰近加油
    站，且為人車往來之道路，如放火燃燒汽車可能延燒至加油
    站，及停放附近之其他車輛及物品，而致生公共危險，竟驅
    車至該車停放處，下車先以路邊之石頭擊破該車後擋風玻璃
    ，再點燃預藏裝有酒精之玻璃瓶擲入許黃玉枝車內，致該車
    當場起火燃燒而毀損不堪使用，致生公共危險，旋即駕車駛
    離，經路人李國武目擊而報警，惟警方僅掌握乙○○所駕車
    輛所有人之資料，尚未發覺乙○○犯罪，乙○○即於93年7
    月29日前往台北市警察局南港分局玉成派出所自首而受裁判
    。
二、案經臺北市政府警察局南港分局報請台灣士林地方法院檢察
    署檢察官偵查起訴。
    理  由
一、訊之被告乙○○固不否認於前揭時地以石頭擊破車牌號碼48
    62-HE 號自用小客車之後擋風玻璃，再投擲裝有酒精之玻璃
    瓶入上開自用小客車內，然否認有縱火之犯意，辯稱其打破
    擋風玻璃並投擲酒精瓶之舉，意在恐嚇，無意點火引燃，且
    其亦未點燃酒精，該車起火燃燒出乎其意料之外云云。然查
    ，上開犯罪事實業據被告於警偵訊中供承在卷（參見台北市
    政府警察局南港分局北市警南分刑字第09362272800 號刑事
    偵查卷宗第11頁至第13頁、偵查卷第7 頁、第8 頁），核其
    自白駕車縱火之情節與目擊證人李國武、陳昱霖證述目擊縱
    火者所駕車輛車款，以及持重器敲擊車號4862—HE號轎車，
    隨後投擲酒精玻璃瓶等可疑物品入內，該車隨即起火燃燒等
    節（參見上開刑事偵查卷宗第20頁至第22頁、第17頁至第18
    頁），及證人許宬祺、楊富利於警偵訊中證述該車遭縱火等
    情（參見上開刑事偵查卷宗第9 頁、第10頁、第14頁、第15
    頁），均相符合。本件火災經台北市政府消防局勘查鑑定，
    亦認起火原因以遭人縱火之可能性最大，事故車輛車頂溝槽
    燒燬物並未檢出石油系促燃劑等情，則與被告警偵訊中自白
    以酒精裝瓶縱火等語並無不合，復有台北市政府消防局93年
    9 月1 日北消調字第09332962500 號附火災原因調查報告、
    火災證物鑑定報告各1 份及事故車輛照片11張在卷可稽，足
    徵被告警偵訊之自白與事實相符。另觀之卷附相片，車輛後
    側行李箱上半部受燻燒、車內裝潢及物品上半部靠右側燒損
    嚴重、左、右兩側及車頂鋼板受燃變白，右後側車框燒損嚴
    重，參酌證人許宬祺證述開車除前半部及引擎機件外，皆毀
    損不堪使用等語（見上開刑事偵查卷第2 頁），應認該車已
    達燒燬之程度，又該車所在位置，係鄰近加油站往來車輛頻
    繁之道路，被告燃燒該機足以導致公共危險至為明顯。被告
    雖於審理中翻異前詞，辯稱投擲酒精瓶並無縱火之意云云，
    然被告丟擲酒精瓶入該車內後，該車旋即起火燃燒，其於行
    為後，馬上打電話給證人楊富利，聲稱：「你有沒有聽到碰
    碰兩聲？」等情，不僅分別為證人李國武、楊富利證述在案
    ，亦經被告自陳在案，除認定被告丟擲酒精瓶引燃汽車，並
    圖此舉報復證人楊富利外，殊難想像另有其他可能之懷疑存
    在，所辯無非臨訟飾卸之詞，委無足採。事證明確，犯行堪
    以認定。
二、核被告所為，係犯刑法第175 條第1 項之放火燒燬他人所有
    自用小客車，致生公共危險罪。被告於犯罪未被發覺前，即
    於93年7 月29日前往台北市警察局南港分局玉成派出所自首
    而受裁判，此有被告於玉成派出所第1 次調查筆錄之記載可
    稽，並經蒞庭檢察官於準備程序中到院陳述在案，應依刑法
    第62條前段規定，減輕其刑。爰審酌被告僅因網路上與人口
    角，即無視於公眾及他人生命、身體、財產之安全，縱火燒
    車，且縱火之地點在加油站附近，危害至巨，犯後並矯飾卸
    責，原應重懲，姑念已與被害人等達成和解並賠償其損害等
    一切情狀，量處如主文所示之刑，以資懲儆。末查被告前未
    曾受有期徒刑以上刑之宣告，有臺灣高等法院被告全國前案
    紀錄表一份附卷可稽，其因年輕視淺，血氣方剛，一時失慮
    而觸法，惟犯後自首，復與被害人等達成和解，已有悔意，
    應無再犯之虞，本院認其宣告之刑以暫不執行為當，爰宣告
    緩刑5 年，以啟自新。
據上論斷，應依刑事訴訟法第299 條第1 項前段、刑法第175 條
第1 項、第62條前段、第74條第1 款，判決如主文。
本案經檢察官鄭世揚到庭執行職務。
中　　華　　民　　國　　94　　年　　5 　　月　　20　　日
                  台灣士林地方法院刑事第7 庭
                        審判長法  官  王梅英
                              法  官  劉秉鑫
                              法  官  楊得君
以上正本證明與原本無異。
如不服本判決應於送達後10日內，向本院提出上訴狀。
                              書記官  曾韻蒔
中　　華　　民　　國　　94　　年　　5 　　月　　20　　日
附錄本案論罪科刑法條全文：
中華民國刑法第175 條：
 (放火燒燬住宅等以外之物罪)
放火燒燬前二條以外之他人所有物，致生公共危險者，處1 年以
上7 年以下有期徒刑。
放火燒燬前二條以外之自己所有物，致生公共危險者，處3 年以
下有期徒刑。
失火燒燬前二條以外之物，致生公共危險者，處拘役或300 元以
下罰金。
